臺灣臺北地方法院民事裁定　九十一年度訴字第四八七九號
　　原　　　告　甲○○
　　訴訟代理人　徐南城律師
　　被　　　告　財政部國有財產局台灣北區辦事處
　　法定代理人　高志達
　　訴訟代理人　余清秀
右當事人間請求清償債務事件，本院裁定如左：
    主　　文
原告之訴及假執行之聲請均駁回。
訴訟費用由原告負擔。
    理　　由
一、按民事訴訟法第二百四十九條第一項第七款規定，起訴違背第二百五十三條、第
    二百六十三條第二項之規定，或其訴訟標的為確定判決之效力所及者，法院應以
    裁定駁回之。又，同法第四百條第一項規定，訴訟標的於確定之終局判決中經裁
    判者，除法律別有規定外，當事人不得就該法律關係更行起訴。
二、原告起訴主張被告應給付原告新台幣（以下同）一百三十四萬九千六百八十五元
    ，並自八十八年十一月十二日起至清償日止，按年息百分之五計算之利息；同時
    聲請供擔保為假執行。理由略稱；原告之子黃偉席亡故後，繼承人均拋棄繼承，
    被告經指定為遺產管理人；但黃偉席生前向原告借得出售土地價款七百萬元，另
    向原告借得一百萬元；黃偉席目前遺產為一百三十四萬九千六百八十五元。原告
    已依限向被告申報債權，公示催告繼承人、債權人、受遺贈人申報期間於九十一
    年八月二十二日期滿；但被告拒絕對原告清償，為此提起本訴（見起訴狀）。鈞
    院九十年度訴字第九九九號判決時，公示催告期間還沒屆滿，九十一年八月二十
    二日公示催告才屆滿。該判決書理由第三段有說申報期限屆滿前不可起訴請求（
    見九十一年十月四日、十一月七日言詞辯論筆錄）。
二、被告抗辯，同一事實經鈞院以九十年度訴字第九九九民事判決確定，原告違反一
    事不再理。該案判決書第八頁以下也認定原告金錢債權不存在。（見九十一年九
    月十八日書狀、十一月七日筆錄）
三、經調取本院九十年度訴字第九九九民事案卷，其認定原告所主張共八百萬債權不
    存在，並於判決理由第二段第說明其認定之依據（見該案判決書第七至十一頁）
    ；判決理由第四段更明示「原告既無法舉證證明黃偉席向原告借款共計八百萬元
    之事實」，遂駁回原告之訴及假執行之聲請，顯見原告所主張八百萬元借款已為
    該件確定判決所否認。
四、至於右述判決理由第三段雖說明公示催告期間內，原告不得逕行起訴請求遺產管
    理人清償云云。然而，此部分理由與右述實體認定並不排斥，該案判決已表明原
    告債權不存在，此段論述僅具有補充性質─縱使原告權利存在亦應於公示催告期
    滿後始得行使。因此，原告辯稱本次起訴並非前案判決效力所及，並非可採。
五、原告起訴再行主張八百萬元借款，即違反民事訴訟法第四百條第一項前段，應依
    同法第二百四十九條第一項第七款駁回。其假執行之聲請失所依據，應一併駁回
    之。
六、依民事訴訟法第二百四十九條第一項第七款、第九十五條、第七十八條，裁定如
    主文。
中　　　華　　　民　　　國　　九十一　　年　　 十二　　 月　　三十一　　日
                                    民事第二庭法官    吳燁山
右正本証明與原本無異。
如對本裁定不服，應於送達後十日內，向本院提出抗告狀─應按對方人數提出影本，
並繳納抗告費四十五元、雙掛號郵票五份─每份三十四元。
中　　　華　　　民　　　國　　九十一　　年　　 十二　　 月　　三十一　　日
　　　　　　　　　　　　　　　　　　　　法院書記官　　柯月英
